【裁判字號】    89,訴,970
【裁判日期】    900424
【裁判案由】    毒品危害防制條例
【裁判全文】
臺灣板橋地方法院刑事判決                          八十九年度訴字第九七號
    公  訴  人  臺灣板橋地方法院檢察署檢察官
    被      告  戊○○
    指定辯護人  甲○
右列被告因違反毒品危害防制條例案件，經檢察官提起公訴（八十九年度偵緝字第六
一二號），甲○判決如左：
    主  文
戊○○共同意圖販賣而持有第一級毒品，處有期徒刑拾壹年，扣案之第一級毒品海洛
因肆包（驗餘共淨重壹佰零陸點捌柒公克）沒收銷燬之，電子磅秤壹台、分裝袋陸佰
參拾個均沒收；又持有第二級毒品，處有期徒刑陸月，扣案之第二級毒品安非他命貳
小包（驗餘共淨重伍點零陸公克）沒收銷燬之；應執行有期徒刑拾壹年參月，扣案之
第一級毒品海洛因肆包（驗餘共淨重壹佰零陸點捌柒公克）、第二級毒品安非他命貳
小包（驗餘共淨重伍點零陸公克）均沒收銷燬之，電子磅秤壹台、分裝袋陸佰參拾個
均沒收。
    事  實
一、戊○○前於民國八十五年起前往大陸地區工作，往來台灣、大陸兩地，至八十八
    年十月後始返回台灣定居，並於台北市○○街五十二號八樓之九賃屋居住。詎戊
    ○○竟與不詳真實姓名、年籍之成年人丁○○、綽號「彼得」、「阿畢」等人共
    同基於意圖販賣而持有第一級毒品海洛因之犯意聯絡，戊○○於八十八年十月二
    十八日出資新台幣（下同）八萬元，並將八萬元交予丁○○後，由丁○○及「彼
    得」出面以不詳價格向不詳姓名之人購入第一級毒品海洛英四包（原共淨重一０
    七‧六九公克，共取樣０‧八二公克檢驗，驗餘共淨重一０六‧八七公克），並
    藏置在戊○○之前開租屋處，除預備部分供己施用外，其餘則伺機販賣，而共同
    意圖販賣而持有第一級毒品海洛因。戊○○另基於持有第二級毒品之犯意，於上
    址持有第二級毒品安非他命二小包（原共淨重五‧二一公克，共取樣０‧一五公
    克檢驗，驗餘共淨重五‧０六公克）。嗣於八十八年十一月八日十一時三十分許
    經警接獲線報持台灣基隆地方法院檢察署檢察官所簽發之搜索票前往戊○○上開
    租屋處搜索時，扣得前揭第一級毒品海洛英四包、第二級毒品安非他命二小包及
    戊○○所有供共同犯罪所用之電子磅秤一台、戊○○等人共同所有供犯罪所用之
    分裝袋六百三十個。
二、案經基隆市警察局第三分局報請台灣基隆地方法院檢察署呈請台灣高等法院檢察
    署令轉台灣板橋地方法院檢察署檢官偵查起訴。
    理  由
一、訊據被告戊○○矢口否認右揭犯行，辯稱：因合買海洛因之價格比較便宜，所以
    才和綽號「阿畢」、「彼得」及丁○○等人一起出資合買海洛因，且買回來之海
    洛因係供吸食之用，並非買來販賣；另查扣之安非他命係丁○○等人拿來，伊有
    時好奇會拿來吸用云云。辯護意旨略稱：依證人乙○○○於警訊、偵查及證人丙
    ○○於偵審中之證詞，均無法排除被告租屋處有另與他人同住之情形，且依被告
    所述，扣案之海洛因係數人共同出資購買，則被告可分得之海洛因數量並不超過
    四十公克，以被告所述其一錢約可用四、五天之情形觀之，其所分得之數量約為
    一個半月之用，尚非巨量；又磅秤、天秤、分裝袋等物之用途並不限於供販賣之
    用，為便於外出施用，亦有可能將毒品分裝，因此扣案之電子磅秤、天秤、分裝
    袋等物並不足證明被告必有販賣之意云云。
二、經查：
  （一）扣案之安非他命係被告戊○○所持有之事實，已據其於甲○調查時供承不諱
        （見甲○卷八十九年十二月一日訊問筆錄），且扣案之白色粉末四包及白色
        結晶物二小包經送內政部警政署刑事警察局檢驗結果，白色粉末四包均檢出
        第一級毒品海洛因成分（原共淨重一０七‧六九公克，共取樣０‧八二公克
        檢驗，驗餘共淨重一０六‧八七公克），白色結晶物二小包均檢出第二級毒
        品安非他命（原共淨重五‧二一公克，共取樣０‧一五公克檢驗，驗餘共淨
        重五‧０六公克），有該局八十八年十二月九日刑鑑字第１１７２２４號鑑
        驗通知書乙份附卷可稽，暨右開海洛因四包、安非他命二小包、電子磅秤一
        台、分裝袋六百三十個扣案可資佐證。
  （二）被告於八十九年四月十四日十九時三十分許，在台北縣新莊市○○○路四一
        ０巷三弄四號內為警查獲後，於警訊時自承自八十九年二月十八日起開始施
        用第二級毒品安非他命，最後一次為八十九年四月十三日二十一時許，有警
        訊筆錄之記載在卷可據；且被告因上開施用第二級毒品，經甲○以八十九年
        度毒聲字第二五六二號裁定送台灣台北看守所附設勒戒處所觀察、勒戒後，
        認無繼續施用毒品傾向，而於八十九年四月二十八日經台灣板橋地方法院檢
        察署檢察官以八十九年度毒偵字第三三一九號為不起訴處分在案，亦有不起
        訴處分書乙份存卷可參。則被告本件持有第二級毒品安非他命之時既尚無施
        用第二級毒品安非他命之行為，且與上開施用第二級毒品安非他命之時間，
        相距三個多月之久，顯與其於前述時間施用第二級毒品安非他命時之持有第
        二級毒品安非他命之行為，無連續犯之裁判上一罪關係，自無刑事訴訟法第
        三百零三條第四款所定之情形可言。
  （三）被告之前平時一錢重（約三‧七五公克）之海洛因，約可施用四、五天，平
        常八萬元約可買六錢重之海洛因，此次一起買價格比較便宜等情，已據被告
        供明在卷，則依被告上開所述，其此次共同出資八萬元所購入之海洛因可分
        得之數量，應逾六錢重，如依被告平日之施用量，可供其每日連續施用達一
        個月以上之時間。又被告於八十八年十月二十八日將錢交予丁○○購買海洛
        因後，至八十八年十一月八日遭警查獲為止，被告均未回去其右開租屋處施
        用丁○○所買回之海洛因之事實，亦據被告供述明確，顯見被告並非每日均
        需施用海洛因，尚未成癮，則其購入之前開海洛因數量，至少可施用數個月
        之久之時間。又扣案之分裝袋多達六百三十個，如僅係供被告外出施用便於
        攜帶，何須再以電子磅秤秤重。
  （四）綜右所述，被告施用第一級毒品海洛因既無成癮之情形，亦有電子磅秤、分
        裝袋供分裝之用，且其出資購入之第一級毒品海洛因之數量，已遠逾可供其
        平日之施用量，足認被告持有前開第一級毒品海洛因之目的顯非僅為支應個
        人使用所需，而係與丁○○等人另本於共同販賣牟利之意圖而持有。從而，
        被告前開所辯，顯係事後圖卸刑責之詞，不足採信。本件事證明確，被告意
        圖販賣而持有第一級毒品海洛因及持有第二級毒品安非他命之犯行，堪以認
        定。
三、核被告戊○○所為，係犯毒品危害防制條例第五條第一項之意圖販賣而持有第一
    級毒品罪及同條例第十一條第二項之持有第二級毒品罪。又被告就上開所犯意圖
    販賣而持有第一級毒品罪，與不詳真實姓名、年籍之成年人丁○○、綽號「彼得
    」、「阿畢」等人間，互有犯意之聯絡及行為之分擔，應論以共同正犯。又被告
    所犯前開二罪名，犯意各別，構成要件互異，應分論併罰。爰審酌被告之素行資
    料，犯罪之動機、目的、手段，販賣毒品供人施用，將戕害自身及他人身心健康
    至鉅，嚴重危害社會秩序，及被告犯罪後之態度等一切情狀，各量處如主文所示
    之刑，並定其應執行之刑，以示懲戒。至扣案之第一級毒品海洛因四包（共淨重
    一０六‧八七公克）、第二級毒品安非他命二小包（共淨重五‧０六公克），依
    毒品危害防治條例第十八條第一項前段之規定，併予宣告沒收銷燬之。至扣案之
    電子磅秤一台係被告所有，分裝袋六百三十個係被告與丁○○等人共同所有，已
    據其供明在卷，且為供犯罪所用之物，均併予宣告沒收。
據上論斷，應依刑事訴訟法第二百九十九條第一項前段，毒品危害防制條例第五條第
一項、第十一條第二項、第十八條第一項前段，刑法第十一條前段、第二十八條、第
五十一條第五款、第三十八條第一項第二款，判決如主文。
本案經檢察官陳孟黎到庭執行職務
中      華      民      國      九十    年      四      月    二十四    日
                                    臺灣板橋地方法院刑事第四庭
                                        法  官  高  明  德
右正本證明與原本無異。
如不服本判決，應於判決送達後十日內，向甲○提出上訴狀。
                                        書記官  高  玉  彬
中      華      民      國      九十    年      四      月    二十四    日
附錄本案所犯法條全文
毒品危害防制條例第五條：
意圖販賣而持有第一級毒品者，處無期徒刑或十年以上有期徒刑，得併科新臺幣七百
萬元以下罰金。
意圖販賣而持有第二級毒品者，處五年以上有期徒刑，得併科新臺幣五百萬元以下罰
金。
意圖販賣而持有第三級毒品者，處三年以上十年以下有期徒刑，得併科新臺幣三百萬
元以下罰金。
意圖販賣而持有專供製造或施用毒品之器具者，處五年以下有期徒刑，得併科新臺幣
一百萬元以下罰金。
毒品危害防制條例第十一條：
持有第一級毒品者，處三年以下有期徒刑、拘役或新台幣五萬元以下罰金
。
持有第二級毒品者，處二年以下有期徒刑、拘役或新台幣三萬元以下罰金
。
持有專供製造或施用毒品之器具者，處一年以下有期徒刑、拘役或新台幣
一萬元以下罰金。


司法院資訊處製作；財團法人民間司法改革基金會備份。
